最高法院刑事判決　　　　　　　　　 110年度台上字第5759號
上　訴　人　吳宜珍



選任辯護人　葉慶人律師
上列上訴人因違反毒品危害防制條例案件，不服臺灣高等法院臺
中分院中華民國110年4月7日第二審判決（109年度上訴字第2468
號，起訴案號：臺灣彰化地方檢察署109 年度偵字第5214、6877
、6878號），提起上訴，本院判決如下：
    主  文
上訴駁回。
    理  由
一、按刑事訴訟法第377 條規定，上訴於第三審法院，非以判決
    違背法令為理由，不得為之。是提起第三審上訴，應以原判
    決違背法令為理由，係屬法定要件。如果上訴理由書狀並未
    依據卷內訴訟資料，具體指摘原判決不適用何種法則或如何
    適用不當，或所指摘原判決違法情事，顯與法律規定得為第
    三審上訴理由之違法情形，不相適合時，均應認其上訴為違
    背法律上之程式，予以駁回。
二、本件原判決綜合全案證據資料，本於事實審法院之推理作用
    ，認定上訴人吳宜珍有如其事實欄（下稱事實欄）所載，與
    真實姓名不詳之成年男子共同基於運輸第二級毒品大麻及私
    運管制物品進口之犯意聯絡，由上開不詳成年男子於民國10
    9年4月28日，以夾藏於國際快遞包裹之方式，將大麻，自美
    國寄送運輸入境臺灣之犯行，因而撤銷第一審所為之科刑判
    決，改判仍依想像競合犯關係，經比較新舊法後，依修正前
    毒品危害防制條例第4條第2項之規定，從一重論上訴人以共
    同運輸第二級毒品罪（尚犯私運管制物品進口罪），並依修
    正前同條例第17條第2 項規定減輕其刑後，處有期徒刑3年8
    月，暨諭知扣案毒品沒收銷燬及相關供犯罪所用之物沒收與
    追徵。已詳敘調查、取捨證據之結果及得心證之理由。
三、按證據之取捨及事實之認定，均為事實審法院之職權，倘其
    採證認事並未違背證據法則，自不得任意指為違法而執為適
    法之第三審上訴理由。本件原判決依憑上訴人於偵查、第一
    審及原審審理時所為之自白，證人（上訴人之舅舅）吳信麒
    、（搭載上訴人之計程車司機）施文隆所為不利於上訴人之
    證詞，佐以卷附如原判決第3 頁所載之相關證據資料，資以
    認定上訴人確有事實欄所載共同運輸第二級毒品犯行。並說
    明：辯護人所辯上訴人僅是被動配合，對於運送物品之數量
    、包裝、運輸方式及時間等，均毫無所悉，係在扣案包裹進
    入國內時，始參與領取包裹之行為。且該包裹一進入國內即
    遭海關扣押，已屬於司法機關監控之下，上訴人尚未領取即
    遭逮捕，應僅該當運輸未遂云云，何以不足以採信之理由（
    見原判決第6至7頁）。所為論斷，核無悖於論理法則與經驗
    法則，且有卷內證據資料可資覆按，自不容任意指為違法。
    另原判決綜稽卷內證據資料，以本件事證已臻明確，而未贅
    為其他無益之調查，自無違法可言。況原審於審理時，經審
    判長調查各項證據完畢開始辯論前，詢以：「尚有無證據請
    求調查？」時，上訴人與其選任辯護人均答稱：「沒有」（
    見原審卷第156、157頁），則原審亦無調查證據職責未盡之
    情形。上訴意旨置原判決已明白之論敘於不顧，猶謂：原審
    未予釐清上訴人是否就本件犯行有犯意聯絡及行為分擔，自
    有調查職責未盡之違法云云，核非適法之第三審上訴理由。
四、綜上，應認本件上訴違背法律上之程式，予以駁回。
據上論結，應依刑事訴訟法第395條前段，判決如主文。
中    華    民    國   110    年    11    月    10    日
                  刑事第五庭審判長法  官  吳  信  銘  
                                  法  官  何  菁  莪  
                                  法  官  梁  宏  哲  
                                  法  官  蔡  廣  昇  
                                  法  官  沈  揚  仁  
本件正本證明與原本無異
                                  書記官
中    華    民    國   110    年    11    月    16    日